【裁判字號】    97,交簡上緝,1
【裁判日期】    970711
【裁判案由】    過失傷害
【裁判全文】
臺灣桃園地方法院刑事判決           97年度交簡上緝字第1號
上  訴  人  臺灣桃園地方法院檢察署檢察官
被      告  乙○○
                    樓
                    （現羈押於臺灣桃園看守所）
上列上訴人因被告過失傷害案件，不服本院桃園簡易庭94年度桃
交簡字第1449號，中華民國94年10月31日第一審刑事簡易判決（
聲請簡易處刑案號：臺灣桃園地方法院檢察署94年度偵字第9994
號），提起上訴，本院管轄之第二審合議庭審理後，改依通常程
序審理，自為第一審判決如下：
    主  文
原判決撤銷。
乙○○服用酒類，不能安全駕駛動力交通工具而駕駛，處有期徒
刑肆月。又因過失傷害人致重傷，處有期徒刑捌月。應執行有期
徒刑拾壹月。
    事  實
一、乙○○並未考領駕駛執照，依法不得駕駛汽車，且明知汽車
    駕駛人飲用酒類或其他類似物後其吐氣所含酒精濃度超過每
    公升0.25毫克以上，不得駕駛汽車，詎其於民國94年1 月9
    日凌晨4 時許，在桃園縣蘆竹鄉○○路○ 段之某工廠內飲用
    玻璃瓶裝啤酒6 、7 瓶後，已達於不能安全駕駛動力交通工
    具之程度，竟仍於飲酒後無照駕駛動力交通工具車牌號碼W8
    －4563號自用小客車，沿桃園縣蘆竹鄉○○路○ 段由北往南
    （即由南崁交流道往大竹方向）行駛，於同日凌晨4 時45分
    許，行經南竹路2 段197 號前，本應注意汽車在未劃設慢車
    道之雙向二車道行駛時，均應在遵行車道內行駛，及不得以
    蛇行之危險方式駕車，而當時為天候晴，夜間有照明，現場
    視距良好，為乾燥、平坦、無缺陷之柏油路面，並無不能注
    意之情事，乙○○疏未注意及此，貿然駛入對向車道（即南
    竹路由南往北方向之車道）逆向且以蛇行之危險方式行駛，
    適有丁○○駕駛車牌號碼6L－6336號自用小客車搭載丙○○
    （乘坐於右前座）、甲○○（乘坐於右後座）、甲○○女兒
    即兒童林孟潔（82年9 月4 日生，斯時恰乘坐於該車左後座
    ）沿南竹路由南往北（即大竹往南崁交流道方向）行經該處
    ，丁○○見乙○○逆向且蛇行迎面行駛而來，雖試圖向左閃
    避，惟仍閃避不及，遭乙○○所駕駛之上開自小客車右前車
    頭迎面撞擊其右前車頭後，車身並再向左旋始停止，致丁○○因而受有胸部及左膝擦傷之傷害、丙○○受有頭部外傷併
    擦傷及腦震盪症候群、胸部及左膝挫傷、頸部扭傷之傷害、
    林孟潔受有輕微腦震盪之傷害（林孟潔所受傷害部分未據告
    訴）、甲○○受有上頷骨粉碎性骨折、鼻骨骨折、肝撕裂傷
    、右側氣胸、頸椎損傷、眼窩骨折等傷害，經送醫治療後，
    右側聽力損失約55分貝，其眼窩骨折受有鼻淚管阻塞之傷害
    ，而其所受上頷骨粉碎性骨折，經多次手術治療後，除仍殘
    存咬合不良、無法咬硬物之後遺症外，並使其右臉頰凹陷且
    呈現顏面不對稱，而受有身體上重大不治之傷害。嗣警據報
    到場處理，將丁○○、甲○○、丙○○等人送往醫院救治，
    並於同日凌晨4 時47分許，對乙○○實施酒測，測得其呼氣
    中所含酒精濃度值為每公升1.10毫克而查獲。乙○○於肇事
    後，在有偵查犯罪職務之機關或公務員未發覺其為犯罪人前
    ，主動對到場處理之桃園縣政府警察局大園分局南竹派出所
    警員蔡中厚、黃文山供承肇事之情，自首並接受裁判。
二、案經被害人丁○○、甲○○、丙○○訴由桃園縣政府警察局
    大園分局報請臺灣桃園地方法院檢察署檢察官偵查後聲請簡
    易判決處刑。
    理  由
壹、程序部分
    按傳聞法則之重要理論依據，在於傳聞證據未經當事人之反
    對詰問予以核實，乃予排斥，惟若當事人已放棄對原供述人
    之反對詰問權，於法院審判時表明同意該等傳聞證據可作為
    證據，基於證據資料愈豐富，愈有助於真實發現之理念，並
    貫徹刑事訴訟法修法加重當事人進行主義之精神，確認當事
    人對於證據能力有處分權之制度，傳聞證據經當事人同意作
    為證據，法院認為適當者，亦得為證據。另當事人於調查證
    據時，對於傳聞證據表示「沒有意見」，而未於言詞辯論終
    結前聲明異議 (Without Objection)，應視為已有將該等傳
    聞證據採為證據之同意，此刑事訴訟法第159 條之5 定有明
    文。本案被告乙○○於本院準備程序中已表示對卷內人證、
    書證、物證之證據能力無意見（見本院卷第35頁），本院審
    理時，被告對於被告以外之人於審判外陳述之證據能力並未
    表示意見，迄本院辯論終結前，被告亦未爭執本案證據之證
    據能力（見本院卷第56至60頁），依刑事訴訟法第159 條之
    5 第2 項之規定，應視為被告已同意本案相關之傳聞證據均
    可作為證據，本院斟酌本案卷內之證據並非非法取得，亦無
    證明力明顯過低之情形，且經本院於審判期日依法進行證據
    之調查、辯論，被告於訴訟上之程序權，已受保障，前揭各
    該證據，均得採為證據，合先敘明。
貳、實體部分
一、上開犯罪事實，業據被告乙○○於本院訊問、準備程序、審
    理時坦承不諱（見本院卷第17至18、35、54頁），核與證人
    即被害人丁○○、甲○○、丙○○於警詢中陳述、本院審理
    時具結證述之案發情節、證人即本案查獲員警黃文山於原審
    訊問及本院審理時具結證述、證人即查獲員警蔡中厚於本院
    審理時具結證述之查獲情節相符（見偵查卷第13至20頁，原
    審卷第12至13頁，本院94年度交簡上字第153 號卷第46至62
    頁，本院卷第59頁）；並有卷附酒精濃度測試單1 紙顯示被
    告當時呼氣中所含酒精濃度值為每公升1.10毫克情形可佐（
    見偵查卷第24頁）。而被告係無照駕駛，且因不勝酒力，貿
    然駛入對向車道內逆向、蛇行駕駛後，迎面撞上丁○○所駕
    之自用小客車而肇事一情，亦為被告自承在卷（見本院卷第
    17 至18 、35、54頁），且據證人丁○○、甲○○、丙○○
    於警詢及本院審理時具結證述明確（見偵查卷第13至20頁，
    本院94年度交簡上字第153 號卷第49至55、58至62頁），並
    有桃園縣政府警察局大園分局道路交通事故現場圖、道路交
    通事故調查報告表(一)(二)各1 紙、現場及車損照片共14幀、證
    號查詢汽車駕駛人、交通部公路總局新竹區監理所桃園監理
    站95年5 月19日竹監桃字第0950011848號函各1 紙在卷可稽
    （見偵查卷第21至23、43至49頁，本院94年度交簡上字第15
    3 號卷第39、79頁）；另經查獲員警黃文山於案發後即時（
    同日凌晨4 時47分許）對被告觀察紀錄結果為：被告有「轉
    彎或變換車道未打方向燈或方向燈錯誤；或有駛入對向車道
    、單行道等異常駕駛行為」、「命駕駛人作直線測試、平衡
    動作，駕駛人腳步不穩、手腳部顫抖，顯然無法正常駕駛」
    、「查獲後，嫌疑人劃定直線無法正常行走，顯然無法為正
    常操控駕駛」等情，有刑法第185 條之3 案件測試觀察紀錄
    表1 紙在卷可參（見偵查卷第27頁），而警於案發後之同日
    凌晨6 時14分許，對被告進行生理協調平衡檢測結果：被告
    於「直線步行10公尺後請其迴轉走回原地」、「雙腳併攏，
    兩手緊貼大腿將一腳向前抬高離地15公分，並停止不動30秒
    」、「用筆在兩個同心圓之間的0.5 公分環狀帶內劃另一個
    圓」之檢測項目均未合格一情，亦有汽車駕駛人酒後生理協
    調平衡檢測紀錄卡1 紙附卷可稽（見偵查卷第26頁）。此外
    ，復有卷附桃園縣政府警察局桃警局交字第DA0000000 號、
    第DA00 00000號舉發違反道路交通管理事件通知單2 紙可證
    。而依交通部運輸研究所90年9 月24日運安字第900005854
    號函所載呼氣中酒精濃度每公升含量為0.25毫克，即相當於
    血液中酒精濃度（BAC）0.05 ％，且依該函所附該所79年「
    駕駛人行為反應之研究－酒醉駕車對駕駛行為之分析研究」
    指出：BAC 達0.03％至0.05％時，對駕駛能力之影響為：
    多數駕駛人心境逐漸變幻不定，視覺與反應靈敏性減弱，對
    速度及距離的判斷力差。對心理行為之影響為：觀察力逐漸
    欠缺，心情漸趨輕鬆，自信心增加，多話，精神狀態處於陶
    醉感。BAC 到達0.05％至0.08％時，對駕駛能力之影響為
    ：反應遲鈍，駕駛能力受損，遲而不決或決而不行。對心理
    行為之影響為：情緒鬆弛，感情與行為趨向誇張，肌肉不協
    調，精神處於興奮狀態。BAC 到達0.08％至0.15％時，對
    駕駛能力之影響為：判斷力嚴重受到影響，體能與精神協調
    受損，駕駛之體能困難增加。對心理行為之影響為：產生情
    緒異常現象，步伐不平穩，言語不清，反應惡劣，記憶及判
    斷力受損，精神處於錯亂狀態。超過0.15％時，對駕駛能
    力之影響為：視線搖晃，駕駛已進入恍惚狀態，判斷及理解
    遭到扭曲，駕駛不穩定。對心理行為之影響為：意識不明，
    嘔吐，站、走及講話困難，責任感喪失，精神處於麻痺狀態
    。超過0.5 ％時，對駕駛人能力之影響為：無法開車。對
    心理行為之影響為：爛醉如泥，失去知覺可能致死，精神處
    於昏睡狀態。被告於本件所測得呼氣中所含酒精濃度為每公
    升1.10 毫 克，相當於血液中酒精濃度（BAC）0.220％，依
    上開說明，被告當時駕駛已進入恍惚狀態，駕駛呈現不穩定
    之狀態，再參酌被告前述酒後肇事情節，及為警查獲後觀察
    、測試結果一情，顯見被告當時確已達於不能安全駕駛動力
    交通工具程度，而仍駕車，事證至為明確。
二、按汽車駕駛執照為駕駛汽車之許可憑證，由駕駛人向公路監
    理機關申請登記，考驗及格後發給之，汽車駕駛人經考驗及
    格，未領取駕駛執照前，不得駕駛汽車；次按汽車駕駛人飲
    用酒類或其他類似物後其吐氣所含酒精濃度超過每公升0.25
    毫克以上，不得駕駛汽車；又汽車在未劃設慢車道之雙向二
    車道行駛時，均應在遵行車道內行駛，亦不得以蛇行之危險
    方式駕車，道路交通安全規則第50條第1 項、第97條第1 項
    第1 款、第114 條第2 款、道路交通管理處罰條例第43條第
    1 項第1 款分別定有明文。查被告未考領駕照，且飲用酒類
    後其吐氣所含酒精濃度已達於每公升1.10毫克，本不得駕車
    ，猶駕駛車輛上路，而依案發當時為天候晴，夜間有照明，
    現場視距良好，為乾燥、平坦、無缺陷之柏油路面，有桃園
    縣政府警察局大園分局道路交通事故調查報告表1 紙在卷可
    考，並無不能注意之情事；其於行經南竹路2 段197 號前，
    與被害人丁○○所駕駛之車輛發生碰撞，參酌被告所駕駛之
    自用小客車與被害人丁○○所駕駛車輛之碰撞點位於兩車之
    右前車頭處，及被告車輛於碰撞後逆向停止於對向車道（即
    南竹路由南往北方向車道，為丁○○行駛之車道）內，及證
    人丁○○於本院審理時具結證稱被告當時駕車蛇行的幅度很
    大等節（見本院94年度交簡上字第153 號卷第58至60頁），
    顯見被告係逆向且蛇行行駛於對向車道內，因而與被害人丁○○駕駛之車輛發生碰撞，其顯有過失至明。至被告辯稱：
    因為要閃避前方1 個坑洞，才會駛入對向車道內云云（見本
    院卷第17頁），核與卷內現場照片所示案發現場為乾燥、平
    坦、無缺陷之柏油路面一情不符，其所辯並非事實，不可採
    信。而被害人丁○○因此受有胸部及左膝擦傷之傷害；丙○○受有頭部外傷併擦傷及腦震盪症候群、胸部及左膝挫傷、
    頸部扭傷之傷害；林孟潔受有輕微腦震盪之傷害（林孟潔所
    受傷害部分未據告訴）；甲○○受有上頷骨粉碎性骨折、鼻
    骨骨折、肝撕裂傷、右側氣胸、頸椎損傷、眼窩骨折等傷害
    ，經送醫治療後，右側聽力損失約55分貝，其眼窩骨折受有
    鼻淚管阻塞之傷害，而其所受上頷骨粉碎性骨折，經多次手
    術治療後，仍殘存咬合不良、無法咬硬物之後遺症等傷害一
    情，亦有敏盛綜合醫院診斷證明書2 紙、長庚紀念醫院診斷
    證明書3 紙、財團法人長庚紀念醫院（林口）分院95年2 月
    3 日（94）長庚院法字第1275號函、同院95年6 月15日（95
    ）長庚院法字第0525號函2 紙、同院95年7 月27日（95）長
    庚院法字第0707號、甲○○傷勢照片15幀（見偵查卷第28至
    30頁、本院94年度交簡上字第153 號卷第26、69、82至83、
    93、101 至105 頁）在卷可稽，並經本院當庭勘驗屬實，有
    本院97年6 月11日勘驗筆錄在卷可稽（見本院卷第59頁）。
    末按修正前刑法第10條第4 項第6 款，所謂其他於身體或健
    康，有重大不治或難治之傷害，係指傷害重大且不能治療或
    難以治療而言，最高法院29年度上字第685 號著有判例意旨
    可資參照（查被告行為後，刑法第10條第4 項關於重傷害之
    規定，雖於94年2 月2 日修正公布，並自95年7 月1 日施行
    ，然第6 款並未修正，自毋庸比較新舊法，併予指明）。本
    案被害人甲○○因被告之過失行為致上頷骨粉碎性骨折，經
    多次手術治療後，其右臉頰凹陷且呈現顏面不對稱，有前揭
    財團法人長庚紀念醫院（林口）分院95年2 月3 日（94）長
    庚院法字第1275號函、同院95年6 月15日（95）長庚院法字
    第0525號函2 紙、同院95年7 月27日（95）長庚院法字第07
    07號、甲○○傷勢照片15幀在卷可稽，及本院97年6 月11日
    勘驗筆錄在卷可參，足徵其顏面外觀已受有無法回復之右臉
    頰凹陷且左右不對稱之有形外觀之身體傷害，依前開判例意
    旨，顯已符合刑法第10條第4 項第6 款重大傷害之規定，亦
    至明確。再被害人丁○○、甲○○、丙○○所受前揭傷害，
    與被告之過失駕駛行為間，有相當因果關係，應堪認定。綜
    上所述，足認被告前揭具任意性之自白核與事實相符，而屬
    可信，本件事證明確，被告前揭犯行洵堪認定，應依法論科
    。
三、按行為後法律有變更者，適用行為時之法律，但行為後之法
    律有利於行為人者，適用最有利於行為人之法律，95年7 月
    1 日修正施行後之刑法第2 條第1 項定有明文。刑法修正之
    比較新舊法，應就罪刑有關之共犯、未遂犯、想像競合犯、
    牽連犯、連續犯、結合犯，以及累犯加重、自首減輕暨其他
    法定加減原因（如身分加減）與加減例等一切情形，綜其全
    部罪刑之結果而為比較，最高法院95年5 月23日95年度第8
    次刑庭會議決議可資參照。查被告乙○○行為後，刑法有下
    列與罪刑有關之規定修正：
  (一)按於94年2 月2 日修正公布、95年7 月1 日起施行生效之刑
    法第2 條第1 項規定：「行為後法律有變更者，適用行為時
    之法律。但行為後之法律有利於行為人者，適用最有利於行
    為之法律」，係規範行為後法律變更所生新舊法之比較適用
    之準據法，於新法施行後，應適用新法第2 條第1 項之規定
    為「從舊從輕」之比較（最高法院95年度第8 次刑事庭會議
    意旨參照）。查，被告行為後，刑法第33條第5 款罰金之最
    低額度已於94年2 月2 日修正公布，並自95年7 月1 日起施
    行生效，修正前刑法第33條第5 款規定「罰金：1 元以上。
    」，而罰金罰鍰提高標準條例第1 條前段之規定，依法律應
    處罰金罰鍰者，就其原定數額提高2 至10倍，依行政院會銜
    司法院於72年7 月27日發布，同年8 月1 日施行，有關刑法
    定有罰金各條，提高為10倍，是前開罰金1 元以上經提高為
    10倍，再以銀元與新臺幣之折算比率1 比3 後計算，罰金之
    最低額為新臺幣30元；而修正後刑法第33條第5 款規定「罰
    金：新臺幣1 千元以上，以百元計算之」，經比較新舊法後
    ，此部分以修正前之規定就有利於被告；
  (二)刑法第185 條之3 服用毒品、麻醉藥品、酒類或其他相類之
    物，不能安全駕駛動力交通工具而駕駛者之罰則規定，業經
    修正於民國97年1 月2 日公布而於97年1 月4 日施行，修正
    前規定「處1 年以下有期徒刑、拘役或3 萬元以下罰金。」
    ，修正後則規定「處1 年以下有期徒刑、拘役或科或併科15
    萬元以下罰金。」，其犯罪之處罰內容已有變更，自屬修正
    後刑法第2 條之法律變更，經比較修正前、後之規定，以修
    正前刑法第185 條之3 規定對被告較為有利；
  (三)被告行為時之刑法第62條規定：「對於未發覺之罪自首而受
    裁判者，減輕其刑。但有特別規定者，依其規定」。惟被告
    行為後修正之刑法第62條則規定：「對於未發覺之罪自首而
    受裁判者，得減輕其刑。但有特別規定者，依其規定」，是
    被告如符合自首要件，依修正前刑法之規定，必減輕其刑，
    然依新刑法規定，法院仍得裁量是否減輕其刑。經比較新舊
    法後，自應以行為時之刑法採自首必減之規定較有利於被告
    ；
  (四)修正前刑法第51條規定：「數罪併罰，分別宣告其罪之刑，
    依左列各款定其應執行者：」其中第5 款規定：「宣告多數
    有期徒刑者，於各刑中之最長期以上，各刑合併之刑期以下
    ，定其刑期。但不得逾20年。」；修正後刑法第51條第5 款
    規定「宣告多數有期徒刑者，於各刑中之最長期以上，各刑
    合併之刑期以下，定其刑期。但不得逾30年」，比較結果，
    則修正後之規定，將宣告多數有期徒刑定執行刑之上限，由
    修正前之不得逾20年，提高為不得逾30年，其餘則無不同；
  (五)綜合上開修正前、後之規定，就罪刑有關之一切情形，比較
    其全部之結果（最高法院24年上字第4634號、27年上字第26
    15號判例參照），以修正前之規定較有利於被告，依刑法第
    2 條第1 項前段、後段規定之「從舊、從輕」原則，自應適
    用修正前之前揭規定。
四、核被告乙○○所為，係犯修正前刑法第185 條之3 服用酒類
    ，不能安全駕駛動力交通工具而駕駛罪、行為時刑法第284
    條第1 項前段之過失傷害罪、同法第284 條第1 項後段之過
    失致重傷罪。被告以一過失行為同時致被害人丁○○、丙○○受有前揭傷害，及同時致被害人甲○○受有前揭重傷害，
    為一行為同時犯過失傷害、過失致重傷害罪，係想像競合犯
    ，應依刑法第55條規定從較重之過失致重傷罪處斷（按新法
    第2 條第1 項之規定，係規範行為後「法律變更」所生新舊
    法比較適用之準據法‧‧‧。故如新舊法處罰之輕重相同，
    即無比較適用之問題，非此條所指之法律有變更，即無本條
    之適用，應依一般法律適用原則，適用裁判時法。本院同決
    議五、之2.想像競合犯認新法第55條但書係科刑之限制，為
    法理之明文化，非屬法律之變更均同此見解。其為純文字修
    正者，更應同此，最高法院95第21次刑事庭會議決議意旨可
    參。）被告並未考領無駕駛執照，為其所自承在卷，並有證
    號查詢汽車駕駛人、交通部公路總局新竹區監理所桃園監理
    站95年5 月19日竹監桃字第0950011848號函各1 紙在卷可稽
    （見本院94年度交簡上字第153 號卷第39、79頁），又本件
    被告係於酒醉達不能安全駕駛程度駕車，亦如前述，其無照
    又於酒醉後駕駛，因而肇事致人受傷，應依道路交通管理處
    罰條例第86條第1 項規定，就其所犯過失致重傷犯行部分加
    重其刑至二分之一。又被告在肇事後，於其所涉過失致重傷
    犯罪未被發覺前，向到場處理警員供承肇事，自首並接受裁
    判一節，亦據證人即本案查獲員警黃文山於原審訊問及本院
    審理時結證、證人即本案查獲員警蔡中厚於本院審理時結證
    屬實，爰依修正前刑法第62條前段規定，就其所犯過失致重
    傷犯行減輕其刑，並依刑法第71條第1 項規定，先加後減之
    。被告所犯刑法第185 條之3 服用酒類，不能安全駕駛動力
    交通工具而駕駛罪、同法第284 條第1 項後段之過失致重傷
    罪，其犯意各別，行為互殊，應分論併罰。末按中華民國96
    年罪犯減刑條例施行前，經通緝而未於中華民國96年12月31
    日以前自動歸案接受偵查、審判或執行者，不得依本條例減
    刑，同條例第5 條定有明文；查本件被告經檢察官聲請簡易
    判決處刑，於原審判決後，在本院審理中，屢次傳拘未到，
    經本院於中華民國96年罪犯減刑條例施行前之95年9 月19日
    發布通緝，嗣於該條例施行後之97年4 月18日始為警緝獲一
    情，有本院95年9 月19日95年桃院木刑明緝字第732 號通緝
    書、97年4 月25日97年桃院永刑明銷字第322 號撤銷通緝書
    、臺北市政府警察局中正第一分局97年4 月18日通緝案件移
    送書各1 件在卷可稽，顯見被告並非自動到案，是依上開減
    刑條例第5 條之規定，本件自屬不得減刑之案件，爰不依前
    開規定減刑，併此敘明。
五、原審以被告罪證明確，予以論科，固非無據，惟查：(一)被告
    行為後，刑法業經修正如前所述，原審未及比較適用；(二)被
    告之過失駕駛行為，致被害人甲○○受有前揭右臉頰凹陷且
    呈現顏面不對稱之重傷害，原審論以普通傷害罪責，尚非妥
    適，檢察官上訴指摘及此，非無理由，應由本院將原判決撤
    銷改判。
六、爰審酌被告無照且於飲酒後駕車於道路，危及往來人車生命
    、身體、健康、財產安全，其於查獲當時經測得呼氣中所含
    酒精濃度值每公升1.10毫克，暨查獲當時所顯醉狀，已達於
    不能安全駕駛動力交通工具之程度，且駕駛車輛駛入對向車
    道逆向、蛇行之方式危險駕駛肇致本件車禍事故發生，其過
    失情節重大，被害人丁○○、甲○○、丙○○所受傷勢情節
    甚為嚴重，被告迄今仍未與被害人丁○○、甲○○、丙○○
    和解，且自案發迄今多年，未對被害人丁○○、甲○○、丙○○為任何賠償，雖於警詢中自首，然嗣經檢察官於偵查及
    原審傳喚均未到案，經本院傳、拘多次亦均未著，而有逃亡
    之事實，嗣經本院通緝到案，其到案後坦承犯行，暨其並無
    犯罪前科，有臺灣高等法院被告前案紀錄表1 紙在卷可稽，
    素行尚佳等一切情狀，分別量處如主文所示之刑，並依修正
    前刑法第51條第5 款規定，定其應執行之刑如主文所示，以
    示懲儆。
七、本件簡易判決上訴後，本院認有刑事訴訟法第451 條之1 第
    4 項但書情形，爰改依通常程序審理後，自為第一審判決。
據上論斷，應依刑事訴訟法第455 條之1 第3 項、第452 條、第
369 條第1 項前段、第364 條、第299 條第1 項前段，刑法第2
條第1 項前段、第284 條第1 項前段、後段、第55條，修正前刑
法第185 條之3 、第62條前段、第51條第5 款，道路交通管理處
罰條例第86條第1 項，判決如主文。
本案經檢察官翁春鈴到庭執行職務。
中    華    民    國    97    年    7     月    11    日
                  交通法庭  審判長  法  官  游紅桃
                                    法  官  何燕蓉
                                    法  官  蘇琬能
上正本證明與原本無異。
如不服本判決，應於判決送達後10日內向本院提出上訴狀（應附
繕本），上訴於臺灣高等法院。
                                    書記官  許家慧
中    華    民    國    97    年    7     月    15    日


司法院資訊處製作；財團法人民間司法改革基金會備份。
